ACORDAO-COMPLETO-2367112

ACÓRDÃO DE RELAÇÃO

ACÓRDÃO DE RELAÇÃO 7332/2019 ATA 28/2019 - SEGUNDA CÂMARA

Acórdão 7332/2019-TCU-Segunda Câmara
	VISTOS, relacionados e discutidos estes autos de Admissão, de servidores do Hospital Federal de Bonsucesso, encaminhados a este Tribunal para apreciação na forma da Instrução Normativa TCU 78/2018.
Considerando que nos atos de admissão constantes deste processo foram detectadas a existência dos respectivos desligamentos, conforme verificação da documentação anexada, seja por meio da constatação da existência de ato de desligamento na base Sisac e Siape, ou pela constatação do óbito do servidor;
Considerando o parecer do Ministério Público junto a este Tribunal; 
ACORDAM os Ministros do Tribunal de Contas da União, diante das razões expostas pelo Relator, com fulcro nos arts. 1º, inciso V, e 39, inciso I, ambos da Lei 8.443, de 16 de julho de 1992, c/c os 1º, inciso VIII; 17, II; 62, III; 137, IV; 143, II e 260, do RI/TCU, em:
a) Considerar prejudicado por perda de objeto os atos de admissão abaixo relacionados, tendo em vista não produzirem mais efeitos financeiros, por força do art. 7º da Resolução TCU nº 206, de 2007, alterada pela Resolução 237/2010.
b) Informar aos interessados que o presente Acórdão pode ser acessado por meio do endereço eletrônico www.tcu.gov.br/acordaos.
1. Processo TC-Processo 011.041/2019-6 (ATOS DE ADMISSÃO) 
	1.1. Interessados: Maria Angelica Nicoliello Figueiredo (XXX.110.917-XX) ; Maria Aparecida Lopes Correia (XXX.973.467-XX) ; Maria Aparecida de Oliveira Silva (XXX.813.387-XX) ; Maria Celia Nascimento dos Santos (XXX.488.327-XX) ; Maria Celia Oliveira Freire (XXX.014.297-XX) ; Maria Cristina Gregorio Chaves (XXX.740.497-XX) ; Maria Cristina Xavier da Silva (XXX.824.127-XX) ; Maria Elizabethe de Oliveira Lace (XXX.464.547-XX) ; Maria Isabel Augusto Tavares (XXX.423.137-XX) ; Maria Isabel Lopes Chaves (XXX.909.727-XX) ; Maria da Penha Oliveira Pereira (XXX.911.197-XX) ; Maria da Piedade Raposo Jansen (XXX.716.617-XX) ; Maria das Gracas Alves Pequeno (XXX.572.474-XX) ; Maria das Gracas Silva (XXX.723.327-XX) ; Maria de Fatima Tinoco Melo Quirino (XXX.181.687-XX) ; Maria de Lourdes Alves Torres Ribeiro (XXX.116.287-XX) ; Maria de Lourdes Nogueira das Neves (XXX.878.423-XX) ; Maria de Lourdes Silva de Souza (XXX.667.257-XX) ; Maria do Socorro Campos dos Santos (XXX.407.437-XX) ; Maria do Socorro da Silva (XXX.167.157-XX) 
	1.2. Órgão/Entidade: Hospital Federal de Bonsucesso
	1.3. Relator: Ministro Raimundo Carreiro
	1.4. Representante do Ministério Público: Procurador Rodrigo Medeiros de Lima
	1.5. Unidade Técnica: Secretaria de Fiscalização de Pessoal (SEFIP) .
	1.6. Representação legal: não há.
	1.7. Determinações/Recomendações/Orientações: não há.

Segunda Câmara

Hospital Federal de Bonsucesso

Maria Angelica Nicoliello Figueiredo (XXX.110.917-XX); Maria Aparecida Lopes Correia (XXX.973.467-XX); Maria Aparecida de Oliveira Silva (XXX.813.387-XX); Maria Celia Nascimento dos Santos (XXX.488.327-XX); Maria Celia Oliveira Freire (XXX.014.297-XX); Maria Cristina Gregorio Chaves (XXX.740.497-XX); Maria Cristina Xavier da Silva (XXX.824.127-XX); Maria Elizabethe de Oliveira Lace (XXX.464.547-XX); Maria Isabel Augusto Tavares (XXX.423.137-XX); Maria Isabel Lopes Chaves (XXX.909.727-XX); Maria da Penha Oliveira Pereira (XXX.911.197-XX); Maria da Piedade Raposo Jansen (XXX.716.617-XX); Maria das Gracas Alves Pequeno (XXX.572.474-XX); Maria das Gracas Silva (XXX.723.327-XX); Maria de Fatima Tinoco Melo Quirino (XXX.181.687-XX); Maria de Lourdes Alves Torres Ribeiro (XXX.116.287-XX); Maria de Lourdes Nogueira das Neves (XXX.878.423-XX); Maria de Lourdes Silva de Souza (XXX.667.257-XX); Maria do Socorro Campos dos Santos (XXX.407.437-XX); Maria do Socorro da Silva (XXX.167.157-XX)

RAIMUNDO CARREIRO

não há.

Procurador Rodrigo Medeiros de Lima

ATOS DE ADMISSÃO (ADS)

Secretaria de Fiscalização de Pessoal (SEFIP).